臺灣基隆地方法院基隆簡易庭小額民事判決
原　　　告　喜市公寓大廈管理委員會
法定代理人　丙○○
訴訟代理人　乙○○
　　　　　　戊○○
被　　　告　丁○○
訴訟代理人　甲○○
上列當事人間請求給付管理費事件，本院於中華民國96年1月11
日言詞辯論終結，判決如下：
    主  文
被告應給付原告新臺幣伍萬仟貳佰貳拾元。
訴訟費用新臺幣壹仟元由被告負擔。
本判決得假執行。
    事實及理由要領
一、按訴狀送達後，原告不得將原訴變更或追加他訴，但擴張或
    縮減應受判決事項之聲明者，不在此限，民事訴訟法第255
    條第1項第3款定有明文。原告原起訴請求被告給付新臺幣 (
    下同) 95,040元，及自起訴狀繕本送達之翌日起至清償日止
    ，按年息5％計算之利息，嗣於民國 (下同) 95年11月2日言
    詞辯論期日縮減訴之聲明為請求被告給付53,220元，揆諸前
    揭規定，應予准許。
二、原告主張其為基隆市○○路85巷喜市公寓大廈依法成立並經
    向主管機關報備之管理委員會，依喜市社區第1次及第2次區
    分所有權人會議之決議，明定區分所有權人應依房屋坪數按
    月繳納每坪33元之管理費，被告係社區內門牌號碼基隆市○
    ○路85巷16之1號房屋之所有權人，其房屋坪數約為26.87坪
    ，每月應繳納887元之管理費，而被告自民國90年11月起至
    95年10月止應繳交之管理費均未繳交，累計積欠管理費
    53,220元，經催告仍不給付，為此提起本件訴訟，並聲明如
    主文第1項所示。
三、被告則請求駁回原告之訴，並辯稱：對原告所主張之計算金
    額、期間不爭執，惟喜市社區第1次及第2次區分所有人會議
    出席人數均未達法定人數，決議過程不合法定程序，決議應
    屬無效，原告自不得依據前開二次決議內容向被告收取系爭
    管理費；且欠費期間，原告禁止被告使用社區內游泳池、健
    身房等設施，故原告請求應扣除使用公共設施、有線電視之
    費用云云。
四、經查，被告係喜市社區內門牌號碼基隆市○○路85巷16之1
    號房屋之所有權人，其房屋坪數為26.87坪，每月應繳納887
    元之管理費，而被告自90年11月起至95年10月止應繳交之管
    理費均未繳交，共積欠管理費53,220元迄未給付；而原告招
    開第1次及第2次區分所有權人會議，其出席人數皆未達法定
    人數等事實，有基隆七堵郵局00114號存證信函、喜市社區
    管理費收費方式補充說明、建物登記謄本、會議紀錄等件影
    本附卷可稽，並為兩造所不爭執，自堪信為真實。
五、按區分所有權人會議之決議，關於下列各款事項，應有區分
    所有權人三分之二以上及其區分所有權比例合計三分之二以
    上出席，以出席人數四分之三以上及其區分所有權比例占出
    席人數區分所有權四分之三以上之同意行之：一、規約之訂
    定或變更。二、公寓大廈之重大修繕或改良。三、公寓大廈
    有第十三條第二款或第三款情形之一須重建者。四、住戶之
    強制遷離或區分所有權之強制出讓。五、約定專用或約定共
    用事項，92年12月31日修正前之公寓大廈管理條例第31條第
    1 項固分別定有明文，惟按公寓大廈之區分所有權人會議，
    主要係為區分所有建物內各區分所有權人之利害關係事項所
    召開，其決議之性質為多數區分所有權人平行意思表示趨於
    一致之行為而發生一定私法上之效力，與民法總則篇社團法
    人為規範社員相互權利義務關係而召開之總會決議相當，公
    寓大廈管理條例就違反該條例第31條規定之法律效果既未加
    以規定，徵諸同條例第1條第2項規定「本條例未規定者，適
    用其他法令之規定」之意旨，自得類推適用民法第56條關於
    社團總會之召集程序或決議方法違反法令或章程時，社員得
    於決議後3個月內請求法院撤銷其決議之規定，制定收取管
    理費之規約決議在未經撤銷前，仍屬有效。是本件縱認被告
    抗辯未達法定人數而開會決議等情屬實，亦僅為得於決議後
    3 個月內請求法院撤銷而非當然無效。而前開決議並未經撤
    銷乙情，既為兩造所不爭執，被告據此抗辯無需負擔管理費
    云云，自無足採。
六、被告雖又辯稱其於欠繳管理費期間，受原告禁止使用社區內
    游泳池、健身房等設施，亦不能收看有線電視，是應將此部
    分費用自系爭管理費中扣除云云，惟按公寓大廈內各區分所
    有之建物，均係公寓大廈內整體不可分之一部，各區分所有
    權人所有建物之面積，除其專有部分外，尚涵蓋法定共用及
    約定共用之部分，而公寓大廈管理條例第10條第2項、第18
    條規定區分所有權人應依區分所有權人會議決議或規約所定
    計算方式分擔公共基金（管理費），即係基於各區分所有權
    人對公寓大廈內共用部分之共同利益，有共同維護、管理之
    義務而來，不因各區分所有權人是否實際利用各該共用部分
    而有所不同。準此，被告既為喜市社區區分所有權人之一，
    其所負分擔管理費以共同維護、管理共用部分之義務，即不
    因未利用特定公共設施而有所減免，是被告前揭所辯，亦非
    有據，而不足採。
七、從而，原告依公寓大廈管理條例之規定，訴請被告給付管理
    費53,220元，為有理由，應予准許。
八、本件訴訟標的金額在10萬元以下，爰依民事訴訟法第436條
    之20規定，依職權宣告假執行。
中　　華　　民　　國　　96　　年　　1　　月　　25　　日
　　              基隆簡易庭法　官　姚貴美
以上正本係照原本作成。
對於本件判決如有不服，應於收受送達後20日內向本院提出上訴
書狀，上訴於本院合議庭，並按他造當事人之人數附具繕本。
當事人之上訴，非以判決違背法令為理由不得為之，上訴狀應記
載上訴理由，表明下列各款事項：
(一)原判決所違背之法令及其具體內容。
(二)依訴訟資料可認為原判決有違背法令之具體事實。
中　　華　　民　　國　　96　　年　　1　　月　　25　　日
                            書記官  江美琪
